臺灣桃園地方法院刑事判決　　　　　　110年度審易字第442號
公　訴　人　臺灣桃園地方檢察署檢察官
被　　　告　周繼軍



上列被告因竊盜案件，經檢察官提起公訴（110 年度偵字第4119
號、第4403號），被告於本院準備程序中，就被訴事實為有罪之
陳述，經本院告知簡式審判程序意旨，並聽取當事人之意見後，
裁定改依簡式審判程序審理，判決如下：
    主  文
周繼軍犯竊盜罪，累犯，處有期徒刑參月，如易科罰金，以新臺
幣壹仟元折算壹日；未扣案之犯罪所得新臺幣壹佰參拾伍元沒收
，於全部或一部不能沒收或不宜執行沒收時，追徵其價額。又犯
攜帶兇器竊盜罪，累犯，處有期徒刑柒月；未扣案之犯罪所得新
臺幣陸佰元沒收，於全部或一部不能沒收或不宜執行沒收時，追
徵其價額。又犯攜帶兇器竊盜罪，累犯，處有期徒刑柒月。不得
易科罰金部分，應執行有期徒刑壹年。
    事實及理由
一、本件犯罪事實及證據，除起訴書犯罪事實欄一第12至13行「
    在桃園市八德區國際路與國豐二街口」應更正為「在桃園市
    八德區國際路與國豐二街口之工地內」，暨於證據部分補充
    「被告周繼軍於本院準備程序及審理中之自白」外，其餘均
    引用如附件檢察官起訴書之記載。
二、論罪科刑：
（一）按刑法第321 條第1 項第3 款之攜帶兇器竊盜罪，係以行
      為人攜帶兇器竊盜為其加重條件，此所稱之兇器，乃依一
      般社會觀念足以對人之生命、身體、安全構成威脅，而具
      有危險性之「器械」而言，其種類並無限制，且祇須行竊
      時攜帶此種具有危險性之兇器為已足，並不以攜帶之初有
      行兇之意圖為必要（最高法院79年台上字第5253號判決參
      照）；又所謂「攜帶兇器」，祇須於行竊時攜帶具有危險
      性之兇器為已足，該兇器不必原屬行竊者本人所有，亦不
      以自他處攜至行竊處所為必要，縱在行竊場所隨手拾取應
      用，其有使人受傷害之危險既無二致，自仍應屬上述「攜
      帶兇器」之範疇（最高法院90年度台上字第1261號判決參
      照）。查被告為本案如附件起訴書犯罪事實欄一、（二）
      ⒈、⒉所示犯行時所用之剪刀，係金屬材質，且質地堅硬
      ，若持之用以攻擊人體，顯足以造成傷害，是可認在客觀
      上足對人之生命、身體、安全構成威脅，而具有危險性，
      自屬兇器無疑。又該把剪刀固係其於如附件起訴書犯罪事
      實欄一、（二）⒈所示行竊場所拾取使用，揆諸前揭判決
      要旨，仍該當於刑法第321 條第1 項第3 款「攜帶兇器」
      竊盜之加重要件。是核被告周繼軍如附件起訴書犯罪事實
      欄一、（一）之所為，係犯刑法第320 條第1 項之竊盜罪
      ；如附件起訴書犯罪事實欄一、（二）⒈及犯罪事實欄一
      、（二）⒉所為，均係犯刑法第321 條第1 項第3 款之攜
      帶兇器竊盜罪。又其所犯前開3 次犯行間，犯意各別，行
      為互殊，應予分論併罰。
（二）再被告前於107 年間，因竊盜案件，經本院以107 年度審
      簡字第1291號判決判處有期徒刑6 月確定，於108 年12月
      1 日執行完畢乙節，有臺灣高等法院被告前案紀錄表附卷
      可參，其受徒刑之執行完畢後，5 年以內故意再犯本案有
      期徒刑以上之罪，為累犯，參照司法院大法官釋字第775
      號解釋意旨，考量被告上開構成累犯之犯罪紀錄，與本案
      犯罪類型相同，足顯其歷經刑之執行尚不知悔改，對刑罰
      之反應力係屬薄弱，此次加重最低本刑，對其人身自由所
      為之限制自無過苛之侵害，是認應依刑法第47條第1 項規
      定加重其刑。
（三）爰審酌被告正值青壯，竟不思循正途獲取所需，反企圖不
      勞而獲，竊取他人財物，未能尊重他人之財產法益，所為
      實非可取，惟念其犯後坦承犯行，態度尚可，兼衡告訴人
      及被害人所受之損失，並考量其犯罪之動機、目的、手段
      、情節暨其自陳國中肄業，從事裝潢、日薪新臺幣1,500
      元至1,600 元，沒有需要扶養的人等一切情狀，分別量處
      如主文所示之刑，並就得易科罰金部分諭知易科罰金之折
      算標準暨就不得易科罰金部分，定其應執行刑，以示懲儆
      。
三、沒收：
（一）按犯罪所得，屬於犯罪行為人者，沒收之；又前二項沒收
      ，於全部或一部不能沒收或不宜執行沒收時，追徵其價額
      ；再犯罪所得，包括違法行為所得、其變得之物或財產上
      利益及其孳息，刑法第38條之1 第1 項前段、第3 項、第
      4 項定有明文。查被告於附件起訴書犯罪事實欄一、（一
      ）及一、（二）⒈所示時、地竊得之工字鋼條4 條、電線
      1 捆均已變賣，並各得新臺幣（下同）135 元、600 元（
      詳桃園地檢110 年度偵字第4403號卷第9 頁、110 年度偵
      字第4119號卷第19頁），而該135 元、600 元核屬犯罪所
      得變得之物，爰依上揭規定宣告沒收，並於全部或一部不
      能沒收或不宜執行沒收時，追徵其價額。
（二）又按犯罪所得已實際合法發還被害人者，不予宣告沒收或
      追徵，刑法第38條之1 第5 項定有明文。查被告於附件起
      訴書犯罪事實欄一、（二）⒉所示時、地竊得之電池，業
      遭警方查扣並由警方代為保管中，嗣將發還予被害人林建
      發（詳桃園地檢110 年度偵字第4119號卷第45頁），是顯
      已達剝奪被告犯罪所得之目的，爰不於本案宣告沒收或追
      徵。
（三）至被告持用以為如附件起訴書犯罪事實欄一、（二）⒈、
      ⒉所示犯行之工具剪刀1 把，係被告於犯罪事實欄一、（
        二）⒈所示行竊場所臨時拾取的，並非被告所有，亦不
        於本案宣告沒收，附此敘明。
據上論斷，應依刑事訴訟法第273 條之1 第1 項、第299 條第1
項前段、第310 條之2 、第454 條第2 項，判決如主文。
本案經檢察官邱文中提起公訴，檢察官林欣怡到庭執行職務。
中    華    民    國   110    年    10    月    15    日
                  刑事審查庭  法  官  林慈雁
以上正本證明與原本無異。
如不服本判決應於收受判決後20日內向本院提出上訴書狀，並應
敘述具體理由。其未敘述上訴理由者，應於上訴期間屆滿後20日
內向本院補提理由書（均須按他造當事人之人數附繕本）「切勿
逕送上級法院」。
                              書記官  吳秉翰
中    華    民    國   110    年    10     月   15    日
附錄本案論罪科刑法條全文：
中華民國刑法第320 條
意圖為自己或第三人不法之所有，而竊取他人之動產者，為竊盜
罪，處5 年以下有期徒刑、拘役或50萬元以下罰金。
意圖為自己或第三人不法之利益，而竊佔他人之不動產者，依前
項之規定處斷。
前二項之未遂犯罰之。
　
中華民國刑法第321 條
犯前條第1 項、第2 項之罪而有下列情形之一者，處6 月以上5
年以下有期徒刑，得併科50萬元以下罰金：
一、侵入住宅或有人居住之建築物、船艦或隱匿其內而犯之。
二、毀越門窗、牆垣或其他安全設備而犯之。
三、攜帶兇器而犯之。
四、結夥三人以上而犯之。
五、乘火災、水災或其他災害之際而犯之。
六、在車站、港埠、航空站或其他供水、陸、空公眾運輸之舟、
車、航空機內而犯之。
前項之未遂犯罰之。
　
附件：
臺灣桃園地方檢察署檢察官起訴書
                                     110年度偵字第4119號
                                     110年度偵字第4403號
    被      告  周繼軍  男  35歲（民國00年00月00日生）
                        住桃園市○○區○○街000巷00號
                        國民身分證統一編號：Z000000000號
上列被告因竊盜案件，業經偵查終結，認應提起公訴，茲將犯罪
事實及證據並所犯法條分敘如下：
        犯罪事實
一、周繼軍前因竊盜案件，經臺灣桃園地方法院107 年度審簡字
    第1291號判決判處有期徒刑6 月確定，於民國108 年12月1
    日執行完畢。仍不知悔改，意圖為自己不法之所有，基於竊
    盜之犯意，而為下列行為：（一）於109 年10月22日17時50
    分許，在桃園市○○區○○○路000 號旁，徒手竊取資富凱
    所有價值共新臺幣（下同）800 元之工字鋼條4 條，得手後
    載運至許明洲經營之創勝資源回收廠變賣得利135 元，並花
    用殆盡。（二）1.於同年11月1 日5 時43分許，在桃園市○
    ○區○○街000 號修繕中無人居住未裝窗戶之建築物2 樓，
    持現場足以致人生命身體危險可供作為兇器使用之工具剪刀
    1 支，剪斷陳鄭安所有電焊機2 端電線後，竊取價值6,000
    元之電線1 捆及該把剪刀，得手後逃逸。2.於同年月4 日14
    時許，在桃園市八德區國際路與國豐二街口，持上開剪刀剪
    斷電池線後，竊取林建發負責工地內之電池1 個，得手後旋
    即逃逸。嗣於當日下午3 時許，周繼軍騎乘腳踏車載運該電
    池時為警在八德區永豐路、東泰街口盤查，始循線查悉上情
    ，並分別扣得上開電池及剪刀與電線。
二、案經桃園市政府警察局中壢分局及陳鄭安訴由桃園市政府警
    察局八德分局報告偵辦。
        證據並所犯法條
一、被告周繼軍經再行傳喚並未到庭，惟上揭犯罪事實欄一（一
    ）部分業據其於警詢時坦承不諱，並經證人資富凱、許明洲
    證述屬實，且有現場及監視器截圖照片9 張、扣押筆錄、扣
    押物品目錄表、贓物領據等在卷可稽；犯罪事實欄一（二）
    部分同據被告於警詢時及內勤偵訊中坦認無訛，並經證人陳
    鄭安證述明確、且有職務報告、林建發LINE訊息紀錄、扣押
    筆錄及扣押物品目錄表各2 份、電纜線贓物認領保管單、電
    池代保管條、現場暨監視器翻拍照片19張等附案為憑，其犯
    嫌自堪認定。
二、核被告所為，犯罪事實欄一（一）部分係犯刑法第320 條第
    1 項竊盜罪嫌，其餘均犯同法第321 條第1 項第3 款攜帶兇
    器竊盜罪嫌。上開3 罪間，犯意各別，行為有異，請予分論
    併罰。又被告前受如犯罪事實欄首載有期徒刑執行完畢，有
    刑案資料查註紀錄表在卷可參，5 年內故意再犯本件相同罪
    質有期徒刑以上之罪，為累犯，請依刑法第47條第1 項規定
    及釋字第775 號解釋意旨審酌加重其刑。至犯罪所得135 元
    ，請依法宣告沒收。
三、依刑事訴訟法第251 條第1 項提起公訴。
    此  致
臺灣桃園地方法院
中    華    民    國   110    年    2     月    24    日
                               檢  察  官 邱 文 中
本件證明與原本無異
 
中    華    民    國   110    年    3     月    11    日
                               書  記  官 劉 伯 雄
所犯法條
中華民國刑法第320 條
意圖為自己或第三人不法之所有，而竊取他人之動產者，為竊盜
罪，處5 年以下有期徒刑、拘役或50萬元以下罰金。
意圖為自己或第三人不法之利益，而竊佔他人之不動產者，依前
項之規定處斷。
前二項之未遂犯罰之。
　
中華民國刑法第321 條
犯前條第1 項、第2 項之罪而有下列情形之一者，處6 月以上5
年以下有期徒刑，得併科50萬元以下罰金：
一、侵入住宅或有人居住之建築物、船艦或隱匿其內而犯之。
二、毀越門窗、牆垣或其他安全設備而犯之。
三、攜帶兇器而犯之。
四、結夥三人以上而犯之。
五、乘火災、水災或其他災害之際而犯之。
六、在車站、港埠、航空站或其他供水、陸、空公眾運輸之舟、
    車、航空機內而犯之。
前項之未遂犯罰之。